【裁判字號】    92,交聲,860
【裁判日期】    921110
【裁判案由】    違反道路交通管理處罰條例聲明異議
【裁判全文】
臺灣臺北地方法院交通事件裁定                    九十二年度交聲字第八六０號
    原處分機關  台北市交通事件裁決所
    異  議  人
    即受處分人  甲○○  男  二十七歲（民國六十五年二月五日生）
右列異議人即受處分人因違反道路交通管理處罰條例案件，對於臺北市交通事件裁決
所中華民國九十二年七月三日所為之北市裁三字第駕裁二二－ＡＢＹ三三七一０七號
裁決聲明異議，本院裁定如左：
    主      文
異議駁回。
    理      由
一、按駕駛人駕駛汽車，應遵守道路交通標誌、標線、號誌之指示，道路交通安全規
    則第九十條前段定有明文，而道路交通標誌標線號誌設置規則第二百零六條第五
    款第一目規定「圓形紅燈」之行車管制號誌係表示禁止車輛通行，並不得超越停
    止線或進入路口，如汽車駕駛人，駕車行經有燈光號誌管制之交岔路口闖紅燈者
    ，處新臺幣（下同）一千八百元以上五千四百元以下罰鍰並記違規點數三點，道
    路交通管理處罰條例第五十三條及第六十三條第一項第三款定有明文。
二、本件異議人即受處分人甲○○駕駛ＣＪ－七Ｏ八Ｏ號自用小貨車，於民國九十二
    年五月十日下午四時十五分許，行經臺北市○○路與汀州路交岔口時紅燈右轉（
    由汀州路右轉進入中華路），經臺北市政府警察局中正第二分局執勤員警乙○○
    當場攔停，並依道路交通管理處罰條例第五十三條規定製單舉發（北市警交大字
    第ＡＢＹ三三七一Ｏ七號），並將舉發通知單交付受處分人，受處分人於舉發通
    知單上所載應到案日期前向原處分機關提出申訴（本件應到案日期末日適逢星期
    假日，故順延至休息日之次日即九十二年五月二十六日），經原處分機關請舉發
    單位調查結果，仍認受處分人有前開違規行為，原處分機關乃依前揭道路交通管
    理處罰條例第五十三條（贅引第一項）、第六十三條第一項第三款及違反道路交
    通管理事件統一裁罰基準表之規定，裁處新臺幣二千七百元罰鍰，併記違規點數
    三點。
三、訊據受處分人自承在右揭時、地駕駛車號ＣＪ－七Ｏ八Ｏ號自用小貨車行經臺北
    市○○路、汀州路交岔口為警攔停之事實，惟堅詞否認有何違反道路交通管理處
    罰條例行為，辯稱：受處分人行經汀州路右轉中華路口時，時值交通號誌為黃燈
    ，受處分人黃燈右轉至一半時，號誌方轉換為紅燈，並無闖紅燈之違規行為云云
    。惟查：本件受處分人於前揭時、地，駕駛前揭自小貨車於紅燈號誌時
    右轉之事實，雖業據證人乙○○於九十二年八月十二日到庭結證陳稱：紅燈時異
    議人之車輛停在行人穿越道上，看沒車就右轉過來等語，且經異議人一致陳稱：
    紅燈時我的車身轉到一半，我當時已經超越停止線，如果停不來不轉彎也會被開
    越線停車等語，顯見異議人之車輛客觀上確實有於紅燈號誌時仍右轉進入中華路
    之行為，應堪認定。又異議人辯稱其係於黃燈號誌時起駛，且已超越停止線，而
    於行進中方轉換為紅燈號誌云云，惟此核與證人乙○○所證稱：異議人係於紅燈
    時越線停車，且停不到五秒鐘，看沒車就轉過去等語，並不相符，而按交通警員
    掣單舉發違反道路交通管理處罰條例所列之違規事實，本質上為行政處分，係公
    務員基於職務上權力，依法就特定之具體事件所為具有公法上效果之單方行政行
    為，基於公務員為公法上行為具有公信力之原則，該行政處分當可被推定為真正
    ，其據以依法處分之事實認定亦為真正無誤，此與民事訴訟法第三百五十五條第
    二項規定：「文書依其程式及意旨得認作公文書者，推定其為真正」之情形相同
    ，本此公信原則，乃立法者賦予行政機關制定違反道路交通事件統一裁罰標準及
    處理細則，使勤務警員得當機處分以達其維護交通秩序、安全之行政目的，反之
    ，若謂公務員一切行政行為均需預留證據以證其實，則國家行政勢必窒礙難行，
    據此，刑事訴訟法就犯罪證據有關之規定中與屬行政秩序罰之交通違規裁罰本質
    不合之部分，自不在準用之列，從而，受處分人既未就執勤警員之舉發有誤提出
    相關證據以供調查，本院經查亦無任何證據足資證明其有捏造事實違法取締之情
    事，則執勤警員本其維護通秩序、安全職責所為之舉發，自應受到合法、正確之
    推定。受處分人前開紅燈右轉（即闖紅燈）之違規事實明確，所辯各詞與證人之
    證詞不相符合，應係為脫免處罰責任所為，自不能採信，受處分人之違規行為堪
    以認定。
四、綜上所述，受處分人確有在前揭時、地於有燈光號誌管制之交岔路口紅燈右轉之
    違規行為，從而原處分機關依前揭道路交通管理處罰條例第五十三條、第六十三
    條第一項第三款及違反道路交通管理事件統一裁罰基準表規定裁處受處分人新台
    幣二千七百元罰鍰，併記違規點數三點，核無違誤，本件受處分人之異議為無理
    由，自應將其異議駁回。
據上論斷，應依道路交通案件處理辦法第十九條，裁定如主文。
中     華     民     國      九十二      年      十一      月    十     日  日
                                      臺灣臺北地方法院交通法庭
                                         法  官  吳  佳  薇
如不服本裁定，應於送達後五日內，向本院提出抗告狀。
右正本證明與原本無異。
                                         書記官  許  博  為
中     華     民     國      九十二      年      十一      月    十     日  日


司法院資訊處製作；財團法人民間司法改革基金會備份。
